{"present": {"1 Singular": {"Affirmative": "achoimr\u00edm", "Question": "an achoimr\u00edm?", "Negative": "n\u00ed achoimr\u00edm"}, "2 Singular": {"Affirmative": "achoimr\u00edonn t\u00fa", "Question": "an achoimr\u00edonn t\u00fa?", "Negative": "n\u00ed achoimr\u00edonn t\u00fa"}, "3 Singular": {"Male": {"Affirmative": "achoimr\u00edonn s\u00e9", "Question": "an achoimr\u00edonn s\u00e9?", "Negative": "n\u00ed achoimr\u00edonn s\u00e9"}, "Female": {"Affirmative": "achoimr\u00edonn s\u00ed", "Question": "an achoimr\u00edonn s\u00ed?", "Negative": "n\u00ed achoimr\u00edonn s\u00ed"}}, "1 Plural": {"Compressed": {"Affirmative": "achoimr\u00edmid", "Question": "an achoimr\u00edmid?", "Negative": "n\u00ed achoimr\u00edmid"}, "Extended": {"Affirmative": "achoimr\u00edonn muid", "Question": "an achoimr\u00edonn muid?", "Negative": "n\u00ed achoimr\u00edonn muid"}}, "2 Plural": {"Affirmative": "achoimr\u00edonn sibh", "Question": "an achoimr\u00edonn sibh?", "Negative": "n\u00ed achoimr\u00edonn sibh"}, "3 Plural": {"Affirmative": "achoimr\u00edonn siad", "Question": "an achoimr\u00edonn siad?", "Negative": "n\u00ed achoimr\u00edonn siad"}, "Passive": {"Affirmative": "achoimr\u00edtear", "Question": "an achoimr\u00edtear?", "Negative": "n\u00ed achoimr\u00edtear"}}, "future": {"1 Singular": {"Affirmative": "achoimreoidh m\u00e9", "Question": "an achoimreoidh m\u00e9?", "Negative": "n\u00ed achoimreoidh m\u00e9"}, "2 Singular": {"Affirmative": "achoimreoidh t\u00fa", "Question": "an achoimreoidh t\u00fa?", "Negative": "n\u00ed achoimreoidh t\u00fa"}, "3 Singular": {"Male": {"Affirmative": "achoimreoidh s\u00e9", "Question": "an achoimreoidh s\u00e9?", "Negative": "n\u00ed achoimreoidh s\u00e9"}, "Female": {"Affirmative": "achoimreoidh s\u00ed", "Question": "an achoimreoidh s\u00ed?", "Negative": "n\u00ed achoimreoidh s\u00ed"}}, "1 Plural": {"Compressed": {"Affirmative": "achoimreoimid", "Question": "an achoimreoimid?", "Negative": "n\u00ed achoimreoimid"}, "Extended": {"Affirmative": "achoimreoidh muid", "Question": "an achoimreoidh muid?", "Negative": "n\u00ed achoimreoidh muid"}}, "2 Plural": {"Affirmative": "achoimreoidh sibh", "Question": "an achoimreoidh sibh?", "Negative": "n\u00ed achoimreoidh sibh"}, "3 Plural": {"Affirmative": "achoimreoidh siad", "Question": "an achoimreoidh siad?", "Negative": "n\u00ed achoimreoidh siad"}, "Passive": {"Affirmative": "achoimreofar", "Question": "an achoimreofar?", "Negative": "n\u00ed achoimreofar"}}, "past": {"1 Singular": {"Affirmative": "d'achoimrigh m\u00e9", "Question": "ar achoimrigh m\u00e9?", "Negative": "n\u00edor achoimrigh m\u00e9"}, "2 Singular": {"Affirmative": "d'achoimrigh t\u00fa", "Question": "ar achoimrigh t\u00fa?", "Negative": "n\u00edor achoimrigh t\u00fa"}, "3 Singular": {"Male": {"Affirmative": "d'achoimrigh s\u00e9", "Question": "ar achoimrigh s\u00e9?", "Negative": "n\u00edor achoimrigh s\u00e9"}, "Female": {"Affirmative": "d'achoimrigh s\u00ed", "Question": "ar achoimrigh s\u00ed?", "Negative": "n\u00edor achoimrigh s\u00ed"}}, "1 Plural": {"Compressed": {"Affirmative": "d'achoimr\u00edomar", "Question": "ar achoimr\u00edomar?", "Negative": "n\u00edor achoimr\u00edomar"}, "Extended": {"Affirmative": "d'achoimrigh muid", "Question": "ar achoimrigh muid?", "Negative": "n\u00edor achoimrigh muid"}}, "2 Plural": {"Affirmative": "d'achoimrigh sibh", "Question": "ar achoimrigh sibh?", "Negative": "n\u00edor achoimrigh sibh"}, "3 Plural": {"Compressed": {"Affirmative": "d'achoimrigh siad", "Question": "ar achoimrigh siad?", "Negative": "n\u00edor achoimrigh siad"}, "Extended": {"Affirmative": "d'achoimr\u00edodar", "Question": "ar achoimr\u00edodar?", "Negative": "n\u00edor achoimr\u00edodar"}}, "Passive": {"Affirmative": "achoimr\u00edodh", "Question": "ar achoimr\u00edodh?", "Negative": "n\u00edor achoimr\u00edodh"}}, "condi": {"1 Singular": {"Affirmative": "d'achoimreoinn", "Question": "an achoimreoinn?", "Negative": "n\u00ed achoimreoinn"}, "2 Singular": {"Affirmative": "d'achoimreof\u00e1", "Question": "an achoimreof\u00e1?", "Negative": "n\u00ed achoimreof\u00e1"}, "3 Singular": {"Male": {"Affirmative": "d'achoimreodh s\u00e9", "Question": "an achoimreodh s\u00e9?", "Negative": "n\u00ed achoimreodh s\u00e9"}, "Female": {"Affirmative": "d'achoimreodh s\u00ed", "Question": "an achoimreodh s\u00ed?", "Negative": "n\u00ed achoimreodh s\u00ed"}}, "1 Plural": {"Compressed": {"Affirmative": "d'achoimreoimis", "Question": "an achoimreoimis?", "Negative": "n\u00ed achoimreoimis"}, "Extended": {"Affirmative": "d'achoimreodh muid", "Question": "an achoimreodh muid?", "Negative": "n\u00ed achoimreodh muid"}}, "2 Plural": {"Affirmative": "d'achoimreodh sibh", "Question": "an achoimreodh sibh?", "Negative": "n\u00ed achoimreodh sibh"}, "3 Plural": {"Compressed": {"Affirmative": "d'achoimreoid\u00eds", "Question": "an achoimreoid\u00eds?", "Negative": "n\u00ed achoimreoid\u00eds"}, "Extended": {"Affirmative": "d'achoimreodh siad", "Question": "an achoimreodh siad?", "Negative": "n\u00ed achoimreodh siad"}}, "Passive": {"Affirmative": "d'achoimreofa\u00ed", "Question": "an achoimreofa\u00ed?", "Negative": "n\u00ed achoimreofa\u00ed"}}, "imper": {"1 Singular": {"Affirmative": "achoimr\u00edm!", "Negative": "n\u00e1 hachoimr\u00edm!"}, "2 Singular": {"Affirmative": "achoimrigh!", "Negative": "n\u00e1 hachoimrigh!"}, "3 Singular": {"Male": {"Affirmative": "achoimr\u00edodh s\u00e9!", "Negative": "n\u00e1 hachoimr\u00edodh s\u00e9!"}, "Female": {"Affirmative": "achoimr\u00edodh s\u00ed!", "Negative": "n\u00e1 hachoimr\u00edodh s\u00ed!"}}, "1 Plural": {"Compressed": {"Affirmative": "achoimr\u00edmis!", "Negative": "n\u00e1 hachoimr\u00edmis!"}, "Extended": {"Affirmative": "achoimr\u00edodh muid!", "Negative": "n\u00e1 hachoimr\u00edodh muid!"}}, "2 Plural": {"Affirmative": "achoimr\u00edg\u00ed!", "Negative": "n\u00e1 hachoimr\u00edg\u00ed!"}, "3 Plural": {"Compressed": {"Affirmative": "achoimr\u00edd\u00eds!", "Negative": "n\u00e1 hachoimr\u00edd\u00eds!"}, "Extended": {"Affirmative": "achoimr\u00edodh siad!", "Negative": "n\u00e1 hachoimr\u00edodh siad!"}}, "Passive": {"Affirmative": "achoimr\u00edtear!", "Negative": "n\u00e1 hachoimr\u00edtear!"}}, "pastConti": {"1 Singular": {"Affirmative": "d'achoimr\u00ednn", "Question": "an achoimr\u00ednn?", "Negative": "n\u00ed achoimr\u00ednn"}, "2 Singular": {"Affirmative": "d'achoimr\u00edte\u00e1", "Question": "an achoimr\u00edte\u00e1?", "Negative": "n\u00ed achoimr\u00edte\u00e1"}, "3 Singular": {"Male": {"Affirmative": "d'achoimr\u00edodh s\u00e9", "Question": "an achoimr\u00edodh s\u00e9?", "Negative": "n\u00ed achoimr\u00edodh s\u00e9"}, "Female": {"Affirmative": "d'achoimr\u00edodh s\u00ed", "Question": "an achoimr\u00edodh s\u00ed?", "Negative": "n\u00ed achoimr\u00edodh s\u00ed"}}, "1 Plural": {"Compressed": {"Affirmative": "d'achoimr\u00edmis", "Question": "an achoimr\u00edmis?", "Negative": "n\u00ed achoimr\u00edmis"}, "Extended": {"Affirmative": "d'achoimr\u00edodh muid", "Question": "an achoimr\u00edodh muid?", "Negative": "n\u00ed achoimr\u00edodh muid"}}, "2 Plural": {"Affirmative": "d'achoimr\u00edodh sibh", "Question": "an achoimr\u00edodh sibh?", "Negative": "n\u00ed achoimr\u00edodh sibh"}, "3 Plural": {"Compressed": {"Affirmative": "d'achoimr\u00edd\u00eds", "Question": "an achoimr\u00edd\u00eds?", "Negative": "n\u00ed achoimr\u00edd\u00eds"}, "Extended": {"Affirmative": "d'achoimr\u00edodh siad", "Question": "an achoimr\u00edodh siad?", "Negative": "n\u00ed achoimr\u00edodh siad"}}, "Passive": {"Affirmative": "d'achoimr\u00edt\u00ed", "Question": "an achoimr\u00edt\u00ed?", "Negative": "n\u00ed achoimr\u00edt\u00ed"}}, "subj": {"1 Singular": {"Affirmative": "go n-achoimr\u00ed m\u00e9", "Negative": "n\u00e1r achoimr\u00ed m\u00e9"}, "2 Singular": {"Affirmative": "go n-achoimr\u00ed t\u00fa", "Negative": "n\u00e1r achoimr\u00ed t\u00fa"}, "3 Singular": {"Male": {"Affirmative": "go n-achoimr\u00ed s\u00e9", "Negative": "n\u00e1r achoimr\u00ed s\u00e9"}, "Female": {"Affirmative": "go n-achoimr\u00ed s\u00ed", "Negative": "n\u00e1r achoimr\u00ed s\u00ed"}}, "1 Plural": {"Compressed": {"Affirmative": "go n-achoimr\u00edmid", "Negative": "n\u00e1r achoimr\u00edmid"}, "Extended": {"Affirmative": "go n-achoimr\u00ed muid", "Negative": "n\u00e1r achoimr\u00ed muid"}}, "2 Plural": {"Affirmative": "go n-achoimr\u00ed sibh", "Negative": "n\u00e1r achoimr\u00ed sibh"}, "3 Plural": {"Affirmative": "go n-achoimr\u00ed siad", "Negative": "n\u00e1r achoimr\u00ed siad"}, "Passive": {"Affirmative": "go n-achoimr\u00edtear", "Negative": "n\u00e1r achoimr\u00edtear"}}, "verbal noun": "achoimri\u00fa", "verbal adjective": "achoimrithe"}